【裁判字號】    99,訴,799
【裁判日期】    990830
【裁判案由】    違反毒品危害防制條例
【裁判全文】
臺灣臺南地方法院刑事判決               99年度訴字第799號
公  訴  人  臺灣臺南地方法院檢察署檢察官
被      告  甲○○
上列被告因違反毒品危害防制條例案件，經檢察官提起公訴（99
年度撤緩毒偵字第82號）後，被告於準備程序中就被訴事實為有
罪之陳述，經本院合議庭裁定改依簡式審判程序審理，判決如下
：
    主  文
甲○○施用第一級毒品，累犯，處有期徒刑捌月。扣案注射針筒
壹支沒收。
    事實及理由
一、甲○○前於民國95年間，曾因施用毒品案件，經臺灣臺南地
    方法院裁定送強制戒治，而於96年3月14日因戒治期滿執行
    完畢。嗣又於95年間，因詐欺、侵占等案件，經臺灣臺南地
    方法院分別判處有期徒刑3月、3月後，再經檢察官聲請，定
    其應執行之刑為5月確定，而於96年7月8日執行完畢。詎甲
    ○○仍未戒除毒癮且不知悔改，又於97年10月27日上午7時
    許，在臺南縣佳里鎮○○○路旁，施用第一級毒品海洛因1
    次。後於同日上午8時25分許，在臺南縣學甲鎮中洲里287
    號前為警查獲，且扣得使用過之注射針筒1支。
二、被告甲○○以其前為檢察官緩起訴處分之施用毒品犯行，經
    撤銷緩起訴並提起公訴後，均已由本院另案以99年度訴字第
    637號判決在案，辯稱本件有同一案件重行起訴云云。經查
    ，被告於97年8月起，至98年6月25日止，先後多次施用第一
    級毒品海洛因，經警採尿送驗查獲後，檢察官分別以臺灣臺
    南地方法院檢察署97年度營毒偵字第473號、496號、500號
    （以上為同一處分書）、529號、564號、98年度營毒偵字第
    115號、295號為緩起訴處分，然被告又於98年12月3日之緩
    起訴期間，再度施用毒品海洛因，前開緩起訴處分乃經檢察
    官撤銷，並分別以99年度撤緩毒偵字第75號（原97年度營
    毒偵字第473號）、76號（原97年度營毒偵字第496號）、
    77號（原97年度營毒偵字第500號）、78號（原97年度
    營毒偵字第564號）、79號（原98年度營毒偵字第115號）
    、80號（原98年度營毒偵字第295號）、82號（即本件
    ，原97年度營毒偵字第529號）提起公訴，其中前述～
    部分均經本院於99年8月12日另案以99年度訴字第637號判決
    再在案，此有上揭處分書、起訴書、判決書等附卷可稽；至
    於本件系爭之97年10月27日施用海洛因行為（偵查案號97年
    度營毒偵字第529號、99年度撤緩毒偵字第82號），則不在
    檢察官所起訴並經本院99年度訴字第637號審理之範圍內，
    是本件系爭部分之犯行，不生重行起訴問題，本院自應予以
    實質審理，合先敘明。
三、按強制戒治執行完畢釋放後，5年內再犯施用毒品之罪者，
    檢察官應依法追訴，毒品危害防制條例第23條第2項定有明
    文。本件被告於95年間因毒品案件，經本院以95年度毒聲字
    第129號裁定送強制戒治後，而於96年3月14日因戒治期滿而
    執行完畢。其後又於97年10月間，再犯本件施用毒品之罪，
    依前述說明，自應由檢察官逕為追訴。又被告所犯為死刑、
    無期徒刑或最輕本刑為3年以上有期徒刑以外之罪，其於準
    備程序中就被訴事實為有罪之陳述，經法官告知簡式審判程
    序之旨，並聽取公訴人之意見後，爰依刑事訴訟法第273條
    之1第1項規定，裁定由受命法官獨任進行簡式審判程序；又
    本案之證據調查，依刑事訴訟法第273 條之2規定，不受同
    法第159條第1項、第161條之2、第161條之3、第163條之1及
    第164條至第170條規定之限制；並得依同法第310條之2準用
    第454條之規定，製作略式判決書，均予陳明。
四、證據方法：
  (一)本院南院刑搜字第2354號搜索票、臺南縣警察局學甲分局搜
    索、扣押筆錄、扣押物品目錄表。
  (二)臺南縣警察局學甲分局偵查隊採集尿液姓名對照表。
  (三)長榮大學97年11月28日確認報告。
  (四)被告自白。
五、查海洛因為第一級毒品，毒品危害防制條例第2條第2項第1
    款定有明文。被告所為施用前開毒品犯行，係犯毒品危害防
    制條例第10條第1項之施用第一級毒品罪。被告施用海洛因
    前持有該毒品之低度行為，為施用毒品之高度行為所吸收，
    不另論罪。另查被告前於95年間，因詐欺、侵占等案件，經
    本院分別以95年度簡字第2023號、95年度簡字第2874號判決
    ，判處有期徒刑3月、3月確定後，再經檢察官聲請，而以95
    年度聲字第1930號裁定，定其應執行之刑為5月確定，而於
    96年7月8日執行完畢，有臺灣高等法院被告前案紀錄表附卷
    可稽，被告於5年以內故意再犯本件有期徒刑以上之罪，為
    累犯，應依刑法第47條第1項規定加重其刑。
六、扣案使用過之注射針筒1支，為被告所有供本件施用毒品之
    物，此為被告供承在卷，應依刑法第38條第1項第2款宣告沒
    收。
七、依刑事訴訟法第273條之1第1項、第299條第1項前段、第310
    條之2、第454條第2項，毒品危害防制條例第10條第1項，刑
    法第11條、第47條第1項、第38條第1項第2款，判決如主文
本案經檢察官李白松到庭執行職務。
中    華    民    國    99    年    8     月    30    日
                  刑事第六庭    法  官  吳坤芳
以上正本證明與原本無異
如不服本判決應於收受本判後10日內向本院提出上訴書狀，並應
敘述具體理由。其未敘述上訴理由者，應於上訴期間屆滿後20日
內向本院補提理由書狀（均須按他造當事人之人數附繕本）「切
勿逕送上級法院」。
                                書記官  程伊妝
中    華    民    國    99    年    8     月    30    日
附錄本案論罪科刑法條：
毒品危害防制條例第10條
施用第一級毒品者，處 6 月以上 5 年以下有期徒刑。

司法院資訊處製作；財團法人民間司法改革基金會備份。
